【裁判字號】    98,訴,1682
【裁判日期】    990510
【裁判案由】    損害賠償
【裁判全文】
臺灣桃園地方法院民事判決          98年訴字第1682號
原      告  己○○
被      告  丙  ○
訴訟代理人  乙○○
上列當事人間請求損害賠償事件，原告就本院98年度桃簡字第
2121號傷害案件提起刑事附帶民事訴訟（98年度桃簡附民第103
號），經本院刑事庭裁定移送，本院於民國99年4 月26日言詞辯
論終結，判決如下：
    主  文
被告應給付原告新台幣伍萬零捌佰元，及自民國98年9 月3 日起
至清償日止，按週年利率百分之五計算之利息。
原告其餘之訴駁回。
訴訟費用，由被告負擔四分之一；餘由原告負擔。
本判決第一項得假執行。但被告得以新台幣伍萬零捌佰元為原告
預供擔保後，免為假執行。
原告其餘假執行之聲請駁回。
    事實及理由
一、原告起訴主張被告於民國97年10月30日下午3 時40分許，在
    桃園縣桃園市○○街78巷21號被告住處，因債務糾紛與原告
    發生爭吵，被告持扁鑽作勢欲傷害原告，原告為奪下被告所
    持扁鑽而與被告發生拉扯，被告竟基於傷害之犯意，以手推
    倒原告，並於原告倒地尚未站起之際，咬傷原告右手，又以
    左手出拳毆打原告嘴唇，致原告受有臉部挫瘀傷併唇部擦傷
    、右前臂擦傷併皮下瘀傷等傷害。原告因被告上開之傷害行
    為，計受有(1)工作損失新台幣138,000 元，(2)醫藥費用
    32,233 元 ，(3)精神慰撫金50,000元。為此依侵權行為法律
    關係，請求被告應負賠償責任，並聲明：(1)被告應給付原告
    220,233 元，及自刑事附帶民事訴訟起訴狀繕本送達之翌日
    起至清償日止，按年息5 ％計算之利息，(2)願供擔保請准宣
    告假執行。( 原告另為訴之追加請求被告返還借款50萬元部
    分，本院另以裁定駁回之) 。
二、被告對伊於前述時、地傷害原告之事實表示不爭執，惟抗辯
    稱：原告所受之傷勢不需要休息3 個月等語，並聲明：(1)原
    告之訴駁回，(2)如受不利之判決，願供擔保請准免為假執行
    。
三、兩造不爭執事項：
( 一) 被告於97年10月30日下午3 時40分許，在桃園縣桃園市○
    ○街78巷21號被告住處，因債務糾紛與原告發生爭吵，被告
    持扁鑽作勢欲傷害原告，原告為奪下被告所持扁鑽而與被告
    發生拉扯，被告竟基於傷害之犯意，以手推倒原告，並於原
    告倒地尚未站起之際，咬傷原告右手，又以左手出拳毆打原
    告嘴唇，致原告受有臉部挫瘀傷併唇部擦傷、右前臂擦傷併
    皮下瘀傷等傷害。
( 二) 被告因上開傷害行為經本院98年度桃簡字第2121號刑事判
    決判處拘役40日，嗣經上訴由本院以98年度簡上字第898 號
    刑事判決駁回上訴，確定在案。
四、本件原告主張被告於前述時、地傷害原告，致原告受有臉部
    挫瘀傷併唇部擦傷、右前臂擦傷併皮下瘀傷等傷害之事實，
    已為被告所不爭執，並經本院調取本院98年度桃簡字第2121
    號傷害案件卷附之財團法人天主教聖保祿修女會醫院之診斷
    證明書1 紙為憑( 見台灣桃園地方法院檢察署98年度偵字第
    414 號偵查卷第14頁) 。是原告此部分主張，自為真實可信
    。
五、按「因故意或過失，不法侵害他人之權利者，負損害賠償責
    任。」、「不法侵害他人之身體或健康者，對於被害人因此
    喪失或減少勞動能力，或增加生活上之需要時，應負損害賠
    償責任。」、「不法侵害他人之身體、健康、名譽、自由、
    信用、隱私、貞操，或不法侵害其他人格法益而情節重大者
    ，被害人雖非財產上之損害，亦得請求賠償相當之金額。」
    民法第184 條第1 項、第193 條第1 項。第195 條第1 項分
    別定有明文。查本件被告不法侵害原告之身體，既經認定已
    如前述，則對於原告因而所受之損害，自應負賠償責任。
六、茲就原告請求被告賠償之各項金額，是否應予准許，分述為
    次：
（一）醫療費用32,233元部份：
      查原告提出之財團法人天主教聖保祿修女會醫院費用收據
      ，除其中於97年10月30日急診所支出之700 元，認係醫療
      上之必要費用，應予准許，及證明書費100 元部分係原告
      為證明其所受之傷勢確係因本件事故所致及損害之範圍，
      係證明醫療所必要之費用，應為損害之一部分，亦應予准
      許外，其餘之健保申報點數合計633 點及不詳名目之800
      ，亦與治療上之支付無關，均不應准許。至於原告另請求
      之後續療養國術費用3 萬元，已經被告否認，且原告亦無
      法舉證證明其確有該筆費用之支出，是原告此部分之請求
      亦不應准許。綜上，原告因醫療上之必要費用，共計800
      元，應由被告賠償原告。
（二）工作損害138,000 元部分：
      原告主張受傷後，共3 個月時間無法工作云云，此已為被
      告所否認，原告雖提出由戊○○、甲○○、林宜祺、丁○
      ○具名之證明書為證，惟經本院傳訊證人戊○○、甲○○
      、林宜祺3 人到庭，證人戊○○結證稱：「( 問：證人是
      否知道原告所受何傷？) 不知道，因為他跟我說他沒有辦
      法來做，要休息。」、「( 問：三個月是何人說的？如何
      決定？) 因為我打電話問他何時才能來打掃，他說要等到
      元月份才能來打掃... 。」，證人甲○○結證稱：「( 問
      ：三個月是何人說的？如何決定？) 這期間我們還是有打
      電話問原告是否可以來幫忙打掃，原告說沒有辦法，還要
      再休息。」，證人林宜祺結證稱：「( 問：三個月是何人
      說的？如何決定？) 那是原告休息完之後來工作時才請我
      們出具證明書。」等語，是原告是否因本件傷害必須休息
      3 個月致無法工作，證人戊○○、甲○○、林宜祺3 人均
      係聽原告片面陳述而同意出具證明書，且其等3 人亦均非
      醫學專業人士，均無法判斷原告是否須休養3 個月，是原
      告所提出由戊○○、甲○○、林宜祺、丁○○具名之證明
      書並不能用以證明原告確實因本件傷害致無法工作3 個月
      ；又原告復無法舉證以實其說，是原告此部份之請求，不
      應准許。
（三）精神慰籍金50,000元部分：
      查原告受有臉部挫瘀傷併唇部擦傷、右前臂擦傷併皮下瘀
      傷等多處傷害，在肉體、精神上確受極大痛苦，本院斟酌
      原告所受之傷勢，及原告不識字、子女均已成年、不需扶
      養他人、目前一人獨居、名下沒有不動產、亦無負債，被
      告則係國小二年級肄業、子女均已成年、名下有自住的房
      屋1 間、無負債等一切情狀，認為原告請求精神慰籍金
      50,000元，尚屬合理，自應准許之。
七、從而，原告依侵權行為之法律關係，請求被告給付50,800元
    ，及自98年9 月3 日( 刑事附帶民事訴訟起訴狀於98年9 月
    2 日送達) 起至清償日止，按週年利率5 ％計算之法定遲延
    利息，為有理由，應予准許；逾此部分範圍之請求，為無理
    由，不應准許。
八、本件原告勝訴部分，因所命給付之金額未逾50萬元，應由本
    院依職權宣告假執行；被告陳明願供擔保請准免為假執行，
    於法並無不合，爰酌定相當之擔保金額宣告之。至原告敗訴
    部分，其假執行之聲請失所附麗，應予駁回。
九、本件事證已臻明確，兩造其餘主張、陳述及所提證據，經審
    酌與本院前揭判斷不生影響，爰不一一論列，併此敘明。
結論：本件原告之訴，為一部有理由，一部無理由，並依民事訴
訟法第79條、第389 條第1 項第5 款、第392 條第2 項，判決如
主文。
中    華    民    國    99    年    5    月    10    日
                        民事第二庭  法  官  高明德
上開正本，係照原本作成。
如對本判決上訴，須於判決送達後20日內向本院提出上訴狀。
中    華    民    國    99    年    5    月    10    日
                                    書記官  崔青菁

司法院資訊處製作；財團法人民間司法改革基金會備份。
